Inventaris van het archief van de familie Radermacher, 1460-1800
Nationaal Archief, Den Haag
Collectie Radermacher
Radermacher
1460-1800
1201
638 inventarisnummers; 6,89 meter
Normale geschreven en gedrukte teksten. De Nederlandstalige stukken van vóór ca. 1700 zijn geschreven in het gotische cursiefschrift, met name in de oud-Hollandse klerkencursief.
Nationaal Archief, Den Haag
Verenigde Oostindische Compagnie, Kamer Zeeland, Bewindhebber; Westindische Compagnie, Kamer Zeeland, Bewindhebber; Radermacher
Bevat stukken betreffende bestuur en bedrijf der VOC en WIC in Nederland en overzee, afkomstig van leden van de familie Rademacher, bewindhebbers van deze compagnieën. Bevat tevens stukken betreffende de Zeeuwse commerciecompagnieën.
Archiefvorming
Geschiedenis van de archiefvormer
In 1872 werd door Mr. E.P. Schorer te Middelburg namens de gezamelijke erfgenamen van zijn vader Mr. Pieter Nicolaas Schorer (overleden 1869) en van Samuel Radermacher (overleden 1761) aan het Nationaal Archief een collectie stukken geschonken, afkomstig van bovengenoemde Samuel en van Daniel Radermacher.
Verslagen omtrent 's Rijks oude archieven 1865 - 1877, pagina 82; Correspondentie Algemeen Rijksarchief 1872 (ingekomen brief nr. 183, uitgaande brief nr. 137).
Deze stukken betreffen uitsluitend zaken van de Oost- en West Indische Compagnieën en zijn door de beide Radermachers, Samuel en zijn zoon Daniel verzameld in hun functies van bewindhebbers der beide compagnieën. Deze Radermachers behoorden tot het bekende, oorspronkelijk uit Duitsland, maar sinds het eind van de 16e eeuw in Zeeland gevestigde geslacht.
A. Ferwerda, Adelijk en aanzienlijk Wapenboek van de Zeven Provincien, deel II, 2e stuk.
Samuel Radermacher, zoon van Daniel Radermacher en Maria Beeckman werd te Midelburg geboren 15 maart 1693 en overleed aldaar 2 oktober 1761. Hij huwde 14 oktober 1721 te Middelburg Maria Elisabeth de la Rue. Als weduwnaar hertrouwde hij 2 januari 1732 met Cornelia Boddaert, dochter van Mr. Pieter Boddaert en Maria Kien. Hij vervulde veschillende functies in de stedelijke regering, zo was hij in 1715 tweede griffier ter thesaurie, in 1718 werd hij griffier. Als schepen komt hij voor tussen de jaren 1726 - 1760, als raad 1728 - 1755. Verder bekleedde hij het ambt van thesaurier en was verschillende jaren burgermeester. Sinds 1730 tot zijn dood in 1761 was hij bewindhebber van de Oost Indische Compagnie.
Nieuw Biografisch Woordenboek, deel II, kolom 1157; Nagtglas, Levensberichten van Zeeuwen II, pagina 459.
Zijn zoon Daniel Radermacher, heer van Nieuwerkerk werd te Middelburg geboren 21 november 1722 en overleed aldaar 8 maart 1803. Hij huwde Susanna Libertina Boogaert, dochter van Paulus Boogaert en Ignatia Geertruyda Timmers. 3 november 1756, na de dood van zijn vrouw hertrouwde hij met Clasina Petronella de Kokelaer, weduwe van Mr. Daniel Jan Bouwens te Amsterdam. 9 augustus 1741 werd hij als student in de rechten ingeschreven bij de Leidse Universiteit, waar hij 1 juli 1743 promoveerde. Ook hij bekleedde verschillende ambten in zijn vaderstad, werd in 1762 raad en in 1763 schepen. In 1761 was hij zijn vader als bewindhebber van de VOC opgevolgd. Hij steunde kunst en wetenschappen, in het bijzonder interesseerde hij zich voor de scheepsbouw. Door tussenkomst van het Zeeuws Genootschap werd door hem een som beschikbaar gesteld voor een prijsvraag betreffende de beste schepen voor de VOC.
Nieuw Biografisch Woordenboek, deel II, kolom 1152; Nagtglas II, pagina 460.
Op dit gebied zijn tal van stukken door hem verzameld en in de collectie bewaard.
Behalve van Samuel en Daniel Radermacher zijn er tussen door hen verzamelde stukken en aantekeningen nog een klein aantal stukken aanwezig, afkomstig van de grootvader van Samuel, Johan Radermacher, die geboren werd te Amsterdam circa 1633 en te Middelburg overleed 24 mei 1704. Hij was een zoon van Daniel Radermacher en Maria de Looper en gehuwd met Maria van der Stringe. In 1669 hertrouwde hij met Johanne de Haze.
Ferwerda, deel II, 2e stuk; Nieuw Biografisch Woordenboek II, 1156; Nagtglas II, pagina 459.
Aan de Universiteit van Utrecht werd hij in 1651 ingeschreven als student in de rechten. In 1658 verkreeg hij als licentiaat in die wetenschap het poorterschap te Middelburg. Tot de vermogende kooplieden behorend, werd hij in 1674 bewindhebber van de heropgerichte West Indische Compagnie. De in de collectie aanwezige stukken hebben uitsluitend betrekkingop deze functie. Bovendien was hij waterbaljuw van Zeeland en sinds 1679 tot zijn overlijden vervulde hij de functie van baljuw van Middelburg. Uit zijn eerste huwelijk met Maria van de Stringe stamt Daniel Radermacher, de vader van Samuel.
Tenslotte zijn in de collectie nog aanwezig een aantal stukken afkomstig van Pieter Boddaert, schoonvader van Samuel Radermacher. Ook deze Pieter Boddaert behoorde tot een patricisch Zeeuws geslacht als zoon van Pieter Boddaert, kiesheer en bewindhebber van de Oost Indische Compagnie en van Cornelia van der Helm.
A.J. van de Aa, Biografisch Woordenboek, deel II, pagina 211; Nagtglas, I, pagina 46.
Pieter Boddaert Jr. werd geboren 4 augustus 1659 en was gehuwd met Anna Maria Kien. Evenals zijn vader vervulde hij tal van stedelijke functies, was raad, schepen, burgermeester en bovendien bewindhebber van de Oost Indische Compagnie. Daarnaast was hij een ijverig beoefenaar van wetenschappen, in het bijzonder van het bijbelonderzoek. Hij stierf 14 maart 1732. Eén van zijn dochters, Cornelia, huwde met Samuel Radermacher.
Geschiedenis van het archiefbeheer
Daar de herkomst van ieder stuk uit de collectie vrijwel onmogelijk was na te gaan, is de verzameling als één geheel beschouwd en niet verdeeld volgens de personen. Zij vormt een welkome aanvulling op de stukken uit de compagniesarchieven, van welke juist de stukken, die het beheer in Nederland betreffen, slechts voor een klein gedeelte zijn bewaard. Belangrijk zijn in het bijzonder de particuliere aantekeningen van de vergaderingen van Heren XVII, van de Kamer Zeeland, en van de secrete en Haagse besognes door de Radermachers gemaakt, waaruit gegevens te kennen zijn, die niet in de officiele besluiten in het Compagniesarchief voorkomen. De stukken geven een beeld van het beheer en de handel der Compagnie en in het bijzonder van de Kamer Zeeland, gedurende een groot deel van de 18e eeuw.
De stukken, die het beheer van de VOC in Indië betreffen, kunnen worden beschouwd als aanvulling van de Overgekomen Papieren van Batavia in het Compagniesarchief. Daar deze serie vooral voor de 18e eeuw zeer omvangrijk is, zal men de meeste in de Radermacher-stukken behandelde zaken, die men hier echter in dossiers over verschillende jaren bij elkaar vindt, vollediger leren kennen dan uit de gegevens in het Compagniesarchief bewaard.
Het aantal stukken van de West Indische Compagnie is veel minder omvangrijk. In de jaren, dat het herkomstbeginsel nog niet in al zijn gestrengheid werd toegepast, zijn verschillende stukken uit de Radermachercollectie verdwaald en terechtgekomen in andere archieven. Slechts gedeeltelijk zijn deze teruggevonden, vooral geldt dit voor de stukken betreffende de Oost Indische Compagnie. Maar van die betreffende de West Indische Compagnie kunnen nog verschillende in andere archieven en collecties verborgen zijn. Het is zeer wel mogelijk, dat er in de toekomst nog stukken te voorschijn komen, die eveneens tot deze verzameling behoren, hetgeen alleen uit aantekeningen van de Radermachers kan blijken.
Ook van de stukken betreffende de West Indische Compagnie zullen zeker het meest belangrijk zijn, de particuliere saantekeningen door de Radermachers op verschillende vergaderingen gemaakt.
Behalve van de Oost Indische en West Indische Compagnie zijn er tenslotte nog een gering aantal stukken van de Zeeuwse Commercie Compagnie in de verzameling aanwezig.
De verwerving van het archief
De rechtstitel is (nog) onbekend.
Aanwijzingen voor de gebruiker
Openbaarheidsbeperkingen
Volledig openbaar.
Materiële beperkingen
Het archief kent beperkingen voor het raadplegen van stukken als gevolg van slechte materiële staat
Een klein aantal stukken van dit archief is in een slechte materiële staat, wat tot gevolg heeft dat het niet aangevraagd kan worden. Een opgave van de desbetreffende inventarisnummer op deze plaats is nagelaten, aangezien de materiële staat en de bijbehorende raadpleegmogelijkheden niet een permanente situatie (restauratie, verfilming, etc. ). Bij het aanvragen met de terminal krijgt u een mededeling ter zake.
Aanvraaginstructie
Openbare archiefstukken kunnen online worden aangevraagd en gereserveerd. U kunt dit ook via de terminals in de studiezaal van het Nationaal Archief doen. Om te kunnen reserveren dient u de volgende stappen te volgen:
U maakt een profiel aan op www.gahetna.nl, en logt vervolgens in
Via de archiefinventaris (alleen de beschrijvingen met rode nummers) selecteert u het gewenste archiefstuk door op de knop 'Reserveren' te klikken
In het volgende scherm geeft u aan op welke dag u het archiefstuk wilt inzien
Indien u zich bevindt in de studiezaal en een tafelnummer heeft ontvangen kunt u dit nummer vermelden. Als u geen tafelnummer heeft kunt u tafelnummer 777 laten staan
Vervolgens bevestigt u uw reservering door deze te versturen.
Verwant materiaal
Beschikbaarheid van kopieën
Inventarisnummers van dit archief zijn niet in kopievorm beschikbaar
Beschrijving van de series en archiefbestanddelen
- VOC in Nederland, I
  - Algemeen Bestuur VOC, A
    - Algemene zaken, a
      - Enige minuut notulen van de vergaderingen der respectieve Compagnien van Verre over het vaststellen van het eerste octrooi der VOC., 1601 - 1602; 1; 1 omslag
        Aanvraagbaar
      - Lijst van octrooien en plakkaten betreffende de O.I.C. te vinden in de verschillende plakkaatboeken., 1602 - 1737; 2; 1 omslag
      - Stukken betreffende de verlengingen van het octrooi van de VOC., 1603 - 1777; 3; 1 omslag
      - Artikelbrieven van de VOC, vastgesteld door de Saten-Generaal., 1672, 1742; 4; 1 omslag
      - Copie resolutie van Heren XVII, d.d. 13 oktober 1656, met de bepaling dat een bewindhebber minstens 25 jaar oud moest zijn, met aantekeningen van D. Radermacher en P. Boddaert., 1656 oktober 13; 5; 1 omslag
      - Copie resolutie der heren Staten van Zeeland om de verkiezing van bewindhebbers van de V.O.C. aan de Stadhouder op te dragen, 1680 april 12; 6; 1 stuk
      - Plakkaat der Saten-Generaal bevattende het verbod van omkoperij van leden de Generaliteitscolleges en der bewindhebbers van de Oost- en West-Indische Compagnie., 1715; 7; 1 stuk (gedrukt)
      - Notitie van de waarde van de huizen, erven en magazijnen van de Kamers, 1717 mei 15; 8; 1 stuk
      - Lijsten van bewindhebbers in de verschillende Kamers met hun jaar van verkiezing, benevens aantekeningen betreffende de benoemingen tot bewindhebber, 1730-1739; 9; 1 omslag
      - Teksten van de eed af te leggen door de bewindhebbers, hoofd-participanten en bedienden der VOC., 1669 (en zonder jaar); 10
      - Verklaring af te leggen door alle leden en dienaren van de V.O.C. aan de nieuwe regering, 1796; 11; 1 stuk
      - Stukken betreffende het redres van de zaken der VOC, opgesteld en bijeengebracht door C. van Beuningen., 1680 - 1688; 12; 1 omslag
      - Aantekeningen van- en brieven aan P. Boddaert over verschillende Compagnieszaken., 1710, 1713 (en zonder datum); 13; 4 stukken
      - Stukken betreffende de "Consideratien over den jegenwoordigen Staat van de Nederl. O.I. Maatsch." van Van Imhoff voor H.H. XVII met stukken betreffende geoorloofde goederen der zeelieden., 1742; 14; 1 omslag
      - Copie advies van den raad extra-ordinaris Reinier de Klerk aan Gouverneur-Generaal Jacob Mossel over het redres van 's Compagnieszaken., 1755 september 27; 15; 1 stuk
      - Notities van D. Radermacher uit de memories van C. van der Oudermeulen over het redres van 's Compagnieszaken., 1722, 1723; 16; 1 omslag
      - Aantekeningen van S. en D. Radermacher, betreffende noodzakelijke verbeteringen in 's Compagnieszaken., 1778, 1788 (en zonder datum); 17
      - Stukken betreffende het instellen van het 5e departement der V.O.C. te Amsterdam en de verkiezing van leden van dat departement, 1784-1789; 18; 1 omslag
      - "Practijck van 's Compag's Dieven en eenige ontworpe voorsorge daar jegens ter Verbetering door A. Luymes", geschreven., voor 1759 en na 1745; 19; 1 band
      - Concept brief met copie van D. Radermacher aan den Raadspensionaris L.P. van de Spiegel betreffende verschillende Compagnieszaken., 1788; 20; 2 stukken
        In deze brief is sprake van het Ms: "Practijcq van 's Compagnies Dieven".
      - Stukken betreffende middelen tot verbetering van de toestand der Compagnie, en in zake het voeren van de vlag door den admiraal van de retourvloot., 1792 - 1793; 20A
      - Verzameling van gedrukte en geschreven octrooien, resoluties, brieven enz. van de Staten-Generaal, Staten van Holland en Zeeland, magistraten van Middelburg betreffende de VOC. Met tafel., 1602 - 1743; 21; 1 band
      - Uittreksel uit het chronol. repertorium op de voornaamste resoluties van de stad Middelburg betreffende de Compagnie., 1604 - 1737; 22; 1 stuk
      - Uittreksel uit het chron. repertorium van de Staten van Zeeland betreffende Compagnieszaken., 1647 - 1739; 23; 1 stuk
      - Alphab. repertorium van zaken rakende de V.O.I. Compagnie., 1672 - 1718; 24; 1 deel
      - Aantekeningen betreffende de VOC, beginnend in 1598 voornamelijk betreffende de Kamer Zeeland, met extract uit het register op de tien copulaatboeken in de rekenkamer van Zeeland., 1738; 25; 1 stuk
      - Uittreksel uit het Codex Batavus van Eduard van Zurck gedrukt 1727, herdrukt 1738, betreffende de VOC., 26; 1 stuk
      - Notities betreffende zaken van de Compagnie door D. Radermacher geschreven., 1761 - 1768; 27; 1 deel
      - Uittreksel uit het alphab. repertorium op de werken van L. van Aitzema Historisch Verhaal van Saken van Staat en Oorloog Vredehandelinge en herstelde Leeuw betreffende de Oost- en West Indische Compagnie., zonder datum; 28; 1 stuk
      - Aantekeningen bij de gedeelten uit 't boek "Hedendaagse Historie" betreffende de Compagnie., zonder datum; 29; 1 stuk
      - Chronologisch repertorium op de stukken van S. Radermacher betreffende de VOC., zonder datum; 30; 1 stuk
      - Brief van D. Radermacher aan bewindhebbers als antwoord op allerlei geschriften over de Compagnie., 1795; 31; 5 exemplaren
    - Heren XVII, b
      - Beschrijvingsbrieven voor gecommiteerden ter Vergadering van Heeren XVII., 1718 - 1793; 32; 1 omslag
      - Aantekeningen over de beschrijvingsbrieven voor de gecommiteerden ter vergadering van Heren XVII., 1736 - 1766; 33; 1 omslag
      - Agenda's voor de Vergadering van Heren XVII., 1734 - 1761; 34; 1 omslag
      - Particuliere notulen van de Vergaderingen van Heren XVII en Besognes uit de Vergaderingen, gehouden door S. en D. Radermacher en enkele door P. Boddaert., 1718 - 1794; 35A-35C; 3 pakken
        - 1718-1740, 35A
        - 1741-1760, 35B
        - 1761-1794, 35C
      - Memories en rapporten van D. Radermacher voor de Vergadering van Heren XVII., 1765 - 1795; 36
      - Extract resoluties van de Heren XVII., 1696, 1743; 37; 1 omslag
      - Diverse repertoria op de resoluties van de vergaderingen van de Heren XVII., 1602 - 1760; 38A-38F; 4 delen en 1 katern
        - "Register van de staande ordres, instructiën en reglementen", op trefwoord alfabetisch geordend, met index, deel 1 1602-1736, 38A
        - Idem, deel 2 1737-1759, 38F
        - Op trefwoord alfabetisch geordend, "afkomstig uit boedel Van den Helm"1606-1671, 38B
        - Op trefwoord alfabetisch geordend, met index 1606-1716, 1717-1732, 38C
        - Gerubriceerd, niet alfabetisch, met index, 1681-1731, 38D; 1 katern
        - Gerubriceerd, niet alfabetisch, met index1681-1731, 38E
      - Stukken betreffende de gecommitteerden ter Vergadering van Heren XVII., 1735 - (1761); 39; 1 omslag
      - Reglementen voor gecommitteerden uit (Heren XVII?) reizend op de binnenlandse jachten., 1723; 40; 2 stukken
      - Lijsten der papieren mee gegeven aan de gecommitteerden van Kamer Zeeland ter Vergadering van Heren XVII., (1743) - 1793; 41; 1 omslag
      - Convocaties voor S. en D. Radermacher ter vergadering van Heren XVII., 1731 - 1794; 42; 1 omslag
      - Aantekeningen en brieven, waaronder van C. van Oudermeulen en P. Boddaert betreffende vergaderingen van Heren XVII., 1720 - 1783; 43; 1 omslag
      - Brief van de Kamer Amsterdam aan de Heren XVII, berichtende behouden aankomst van vier retourschepen bij Texel., 1760; 44; 1 stuk
    - Secreet Besogne, c
      - Notulen van de vergaderingen van de secrete besognes betreffende de convoierende oorlogsschepen voor de retourvloot., 1707 - 1710; 45; 1 omslag
      - Notulen van een vergadering van de secrete commissie in Den Haag, met oproepsbrief voor den bewindhebber ter Kamer Zeeland Joan Cau en P. Boddaert., 1703; 46; 3 stukken
      - Brieven van A. Westerveer, adviseur van de Compagnie aan P. Boddaert betreffende zaken in secreet besogne behandeld en oproepingen tot bijwoning der besognes., 1716 - 1722; 47; 1 omslag
      - Brieven van Alewijn Abrams, adviseur van de Compagnie aan P. Boddaert betreffende de secrete commissie., 1725; 48; 4 stukken
    - Haagse Besogne, d
      - Verspreide particuliere notulen van de Vergaderingen van het Haagse Besogne., 1740 - 1781; 49; 1 omslag
      - Stukken betreffende de verblijfkosten en zittingsgelden van de leden van het Haags Besogne., 1697, 1725, 1735; 50; 1 omslag
      - Aantekening op de notulen van het Haags Besogne betreffende het vetrek van de retourvloot., 1708; 51; 1 stuk
      - Gedrukt request van hoofdparticipanten van Hoorn, Enkhuizen en Rotterdam aan de Staten-Generaal betreffende een gecommitteerde in het Haags Besogne. Met bijlage., 1782; 52; 1 omslag
      - Rapport van het Haags Besogne van de hand van D. Radermacher., 1794; 53; 1 stuk
    - Commissie tot de visitatie der boeken, e
      - Reglementen op de visitatie der boéken. Met bijlagen., 1695 - 1710; 54; 1 omslag en 1 deeltje
      - Aantekeningen van S. Radermacher, van besognes tot het visiteren der boeken in de verschillende Kamers. Met bijlagen., 1733 - 1758; 55; 1 band en 1 lias
      - Copieen van enige brieven van S. Radermacher betreffende de visitatie der boeken., 1738 - 1745; 56; 1 lias
      - Registers bevattende: een extract uit het Boek I, deel I van de Beschrijving van de O.I.C. van Pieter van Dam betreffende het visiteren der boeken; "Kort summier" van enige resoluties van Heren XVII betreffende het visiteren der boeken 1697 - 1737; Repertorium van de resoluties van H.H. XVII betreffende de visitatie der boeken., 57; 1 band
    - Commissie tot het maken van de generale jaarlijkse staat, f
      - Notulen van de vergaderingen van het besogne van Heren XVII tot het maken van de generale jaarlijkse staat., 1750, 1781; 58; 2 stukken
    - Commissie tot de huishouding van het Compagnies logement in Den Haag, g
      - Stukken betreffende de commissie tot de huishouding van het logement van de Compagnie in Den Haag., 1734 - 1758; 59; 2 liassen
      - Instructien voor de kastelein van het compagnieslogement in Den Haag., 1699 - 1716; 60; 1 omslag
    - Bedienden van de VOC., h
      - Stukken betreffende de Compagniesadvocaten en hun salaris., 1652 - 1714; 61; 1 omslag
      - Aantekening betreffende sollicitanten naar de plaats van tweede advocaat bij de Compagnie wegens het overlijden van den advocaat A. Alewijn., 1735; 62; 1 stuk
      - Stukken betreffende het erfrecht in Holland en Zeeland en de regels voor het erfrecht der Compagniesdienaren vastgesteld in 1661, zonder datum; 63; 1 omslag
      - Stukken betreffende het maken van testamenten door Compagniesdienaren., 1738; 64; 2 stukken
      - Stukken betreffende het medenemen naar Indië van hun gezin door Compagniesdienaren., 1672 (en zonder datum); 65; 2 stukken
      - Stukken betreffende het aannemen en bezoldigen van scheepsvolk en militairen., 1692, 1712; 66; 2 stukken
      - Copie request van de independent-fiscaal van Ceylon Lucas van der Dussen bij H.H. XVII betreffende zijn inkomsten en instructies voor verschillende independent-fiscalen., 17e eeuw; 67; 1 omslag
      - Acte van verbod voor Compagniesdienaren om vijandelijk tegen buitenlanders op te treden., 1714; 68; 1 stuk (gedrukt)
      - Stukken betreffende de aanstelling door Heren XVII van enige Compagniesdienaren in Indië., 1730, 1776; 69; 1 omslag
      - Requesten door hogere Compagniesdienaren gericht tot de Vergadering van Heren XVII om een eerherstel en schadevergoeding. Copieën., 1734 - 1786; 70; 1 omslag
        Van Breton, Diederick Durven, J. de la Fontaine, W. Hendricks, G.L. van Liebeherr, A. Luymes.
      - Request van C. Braams, 1e equipagemeester van de Kamer Rotterdam aan H.H. XVII verzoekende een jaarlijkse uitdeling van specerijen te mogen ontvangen., 1737; 71; 1 stuk
      - Stukken betreffende requesten van familieleden van in Indië overleden Compagniesdienaren aan de Vergadering van XVII, met verzoek om uitbetaling van de nalatenschap van den overledene en van achterstallige gages., 1739 - (1760); 72; 1 omslag
      - Copie resolutie van de Staten van Holland tegen de arresten op de gages van Compagniesbedienden in Indië., 1674 mei 8; 73; 1 omslag
      - Stukken betreffende de sollicitaties van hoge Indische ambtenaren naar een aanstelling tot Raad van Indië, voornamelijk requesten hierover gericht tot de Heren XVII., 1740 - 1761; 74; 1 omslag
        Van: P.J. Bangeman; R. Block; C. Breekpot; H.P. Faure; N. Hartingh; M.J. van Idsinga; J.A. Meyer; J.F. de Ravallet; G.J. Rengers; J. van de Sleyden.
      - Extract uit de resoluties van H.H. XVII betreffende degenen, die in aanmerking kunnen komen voor een aanstelling tot Raad van Indië., 1776 november 7; 75; 1 stuk
      - Requesten gericht tot de Vergadering van Heren XVII om benoemd te worden in dienst van de VOC in Indië., (1741) - 1761; 76; 1 omslag
        Van: C. Jurriansz. (tot kapitein luitenant) J.J. van Hoorn (onderkoopman); A. Keneddy (onderkoopman); J, van Oorschot (Raad van Justitie); C.P.J. Schippers (Raad van Justitie); J. Ch. Schmellentin (dokter).
      - Authentieke copie van de aanstelling van Augustinus van Son tot secretaris van H.H. XVII door den prins van Oranje., 1750 juli 25; 77; 1 stuk
      - Extract uit de resolutie van Heren XVII betreffende het request van den kapitein luitenant W. van der Heyden over de verlaging van de kosten op de hoge officieren., 1752 oktober 5; 78; 1 stuk
      - Request van B. Brouwer, secretaris van de retourvloot aan H.H. XVII verzoekende een premie van fl. 300,-. Met bijlage., 1753; 79; 2 stukken
      - Extract uit de notulen van H.H. XVII betreffende het weren uit hun vergadering als bewindhebber van A. d' Arnaud, gewezen pakhuismeester, gedeserteerd uit Bengalen., 1755; 80; 1 stuk
      - Memorie ter verdediging van het verzoek van de bewindhebbers der VOC aan de Staten-Generaal om de uit Indië gevluchte dienaren terug te zenden voor den Indischen rechter., 1760; 81; 1 stuk
      - Stukken betreffende de aanstelling van Timothy Nucella, correspondent van de Compagnie te Londen., 1760; 82; 1 omslag
      - Aantekeningen van de hand van D. Radermacher over de oneerlijkheid der garbuleurs, schrijvers aan boord der schepen enz., 1785; 83; 2 stukken
    - Schepen van de Compagnie, k
      - Lijsten van verongelukte en nieuw gebouwde schepen der Compagnie., 1604 - 1792; 84; 1 omslag
      - Stukken betreffende de navale macht van de VOC, met beschouwingen van C. van Beuningen hierover., 1680 - 1686; 85; 1 omslag
      - Stukken betreffende het aandoen van havens door Compagniesschepen van Ceylon, Hitland, de Zoute eilanden., 1683 - 1690; 86; 3 stukken
      - Copie beschouwingen betreffende het aantal zeelieden in dienst de Compagnie en hun gebruik, door C. van Beuningen., 1868; 87; 2 stukken